

Amine Yahouni Développeur fullstack/devOps

Passionné par le développement Java/Angular et les pratiques DevOps(K8s/Cloud), je m'efforce de créer des solutions logicielles innovantes tout en optimisant les processus de déploiement et d'infrastructure, pour offrir des expériences utilisateur fluides et des environnements de développement efficaces.

Diplômes et Formations

Master Programmation et Logiciels Sûrs — Institut Galilée Villetaneuse

De 2019 à 2021

Licence Informatique — Université Paris Est Créteil Créteil

De 2018 à 2019

Expériences professionnelles

Développeur full-stack/devOps — Société Générale Puteaux

Depuis octobre 2021

Réalisation de projets from scratch

- Mise en place de l'infra k8s sur Azure kubernetes services
- Mise en place de la CI/CD avec Github action
- Mise en place de white app (spring boot 3.2, Angular 17)

Fonctionnement en Agile SCRUM

Maintenance de projets legacy (Serveur tomcat)

Amélioration de projets existant et mise à jour des technologies

Participation au différents processus de réalisation des projets

Consultant fullStack devops — Takima Bagneux, France

Depuis avril 2021

Développeur FullStack/DataScience — CEA Nano Innov Saclay, France

De mars 2019 à septembre 2019

- Réalisation de prédictions de production électrique via des plaques photovoltaïques effectué en Python avec Keras, Tensorflow.
- Insertion des résultats de la prédiction dans une base de données MySQL.
- Développement d'une interface Web en JAVA SPRINGBOOT qui communique avec la base de données pour l'exploitation des résultats de la prédiction et l'affichage a travers un front en ANGULAR/Html5/CSS3.

développeur fullstack — Naftal Algerie

D'octobre 2015 à août 2018

Réalisation d'un SI

- Analyse des besoins.
- Rédaction des spécifications.
- Conception d'une architecture.(UML)
- Développement des composants(JEE, JSP, Hibernate, JPA).
- Tests fonctionnels et techniques.(JUnit)
- Déploiement de l'application.

Projets

2- Application mobile Assistant Itinéraire, plan et trafic transport en commun en temps réel (sembl

Réalisée a l'aide de Java sous Android Studio, avec la bibliothéques
 OSMDroid(Open Street Map) et l'interrogation de l'API REST Navitia

49, Rue Des Chantiers, 78000 Versailles

Véhicule personnel

0 6 64 61 68 80

amineyahouni@gmail.com

Permis B

Compétences

Back End

- JAVA 21
- SpringBoot 3
- NodeJS

Front End

- Angular 17
- Bootstrap 5
- Html5
- CSS3
- JavaSript/TypeScript
- React

DevOps

- Kubernetes
- Jenkins
- Git/github Action
- Azure
- Docker

Gestion de base de données

- SQL
- PL/pgSQL
- MongoDB

API REST

UX/UI Design

Scrum

Langues

Anglais

Professionnel

Atouts

Agile

Sociable

Centres d'intérêt

Piano

Voyage